【裁判字號】    89,易,1133
【裁判日期】    900102
【裁判案由】    妨害自由等
【裁判全文】
臺灣嘉義地方法院刑事判決                        八十九年度易字第一一三三號
    公  訴  人  臺灣嘉義地方法院檢察署檢察官
    被      告  丙○○
右列被告因妨害自由等案件，經檢察官提起公訴（八十九年度偵字第三三九０號、八
十九年度偵字第三四二二號），本院判決如左：
    主  文
丙○○以加害生命、身體之事，恐嚇他人致生危害於安全，累犯，處有期徒刑參月，
如易科罰金，以參佰元折算壹日；又以脅迫使人行無義務之事，累犯，處有期徒刑肆
月，如易科罰金，以參佰元折算壹日；應執行有期徒刑陸月，如易科罰金，以參佰元
折算壹日。
    事  實
一、丙○○前於民國八十五年間，曾因違反槍砲彈藥刀械管制條例案件，經法院判處
    有期徒刑十月確定，八十六年四月十一日刑期起算，指揮書執畢日期為八十七年
    一月二十七日，仍不知悔改，緣丙○○與盧秋旭有所糾紛，而於八十九年四月十
    六日下午六時二十分許，丙○○駕駛車牌號碼Ｙ六─七０五０號自小客車，至嘉
    義縣民雄鄉松山村松仔腳四十一號盧秋旭住處欲尋找盧秋旭，盧秋旭之父乙○應
    門後，因丙○○之口氣不佳，乙○乃詢問丙○○：「你兇什麼」，丙○○竟以手
    掌摑打乙○之左臉（未成傷未據告訴），並基於恐嚇之犯意，以右手伸入腰際，
    狀似取物之舉，對乙○恫稱：「再囉嗦，我就開槍把你打死」等語，以加害生命
    、身體之事，恐嚇乙○，致生危害於乙○之安全；嗣丙○○再駕車於同日下午六
    時三十分許，前往同村東湖仔三十一號，誤以屋內之甲○○為其所欲尋找之「劉
    春養」，要甲○○帶領其尋找盧秋旭，因甲○○不願意，丙○○竟另行起意，以
    手插腰際之狀，並對甲○○稱，如不順從，即以槍殺害等語，以脅迫方式，強迫
    甲○○隨其上車繞行於松山村境內尋覓盧秋旭，而使甲○○行無義務之事，嗣因
    尋覓未果，即駕車自行離去。
二、案經嘉義縣警察局民雄分局報請台灣嘉義地方法院檢察署檢察官偵查起訴。
    理  由
一、訊據被告丙○○固承認曾於右揭時、地因尋找盧秋旭而與被害人乙○、甲○○會
    面，並曾請甲○○協助其尋找盧秋旭，然矢口否認有恐嚇或妨害自由之行為，辯
    稱：僅輕拍乙○之背部，未對乙○恐嚇，而甲○○係主動協助其找尋盧秋旭，非
    遭其脅迫云云。惟查，右揭事實，業據被害人乙○、甲○○分別於警訊、偵查及
    本院審理中指述在卷，核與證人盧鄭金銚、盧國楨二人分別於警訊及偵查中證述
    情節相符，而被害人乙○本與被告丙○○無糾紛仇恨，業據證人於本院審理中證
    述在卷，被害人甲○○更與被告丙○○素不相識，並據被告陳明在卷，被害人二
    人應無設詞構陷被告之理，另被告與案外人盧秋旭因女友問題而有糾紛口角，事
    發當天被告係至盧秋旭之住處尋找盧秋旭之事實，為被告所陳述在卷，該等陳述
    亦與被害人二人所描述事發當時之情節相符，是被害人之指述，應堪為信，被告
    所辯，僅係卸責之詞，不足採信，其犯行洵堪認定。
二、按以右手伸入腰際，狀似取物之舉，並對他人告稱：「再囉嗦，我就開槍把你打
    死」等語，此等行為顯係一項欲加害他人生命、身體之惡害通知，衡情確足令受
    該惡害通知者心生畏懼而生危害於安全；是被告丙○○所為，係犯刑法第三百零
    五條之恐嚇罪及第三百零四條第一項之強制罪；被告所犯上開二罪，犯意各別，
    行為不同，應分論併罰；被告前於八十五年間，曾因違反槍砲彈藥刀械管制條例
    案件，經法院判處有期徒刑十月確定，八十六年四月十一日刑期起算，指揮書執
    畢日期為八十七年一月二十七日，有臺灣嘉義地方法院檢察署刑案資料查註紀錄
    表在卷可按，其於有期徒刑執行完畢內五年內再犯本件有期徒刑以上之罪，為累
    犯，均應依刑法第四十七條規定加重其刑；爰審酌被告之素行資料、智識程度、
    犯罪時所受剌激、犯罪之動機、目的、手段、所生危害及犯後態度等一切情狀，
    分別量處如主文所示之刑，諭知易科罰金之折算標準，並定其應執行之刑，以資
    懲儆。
據上論斷，應依刑事訴訟法第二百九十九條第一項前段、刑法第三百零五條、第三百
零四條第一項、第五十一條第五款、第四十七條、第四十一條、罰金罰鍰提高標準條
例第一條前段、第二條，判決如主文。
本案經檢察官吳基華到庭執行職務
中    華    民    國      九十    年      一    月      二    日
                                      臺灣嘉義地方法院刑事第二庭
                                          法  官  陳  杰  正
右正本證明與原本無異。
如不服本判決，應於判決送達後十日內向本院提出上訴狀( 應附繕本 )。
中    華    民    國      九十    年      一    月      五    日
                                          書記官  李  彩  娥
附錄法條：
刑法第三百零四條：
以強暴、脅迫使人行無義務之事或妨害人行使權利者，處三年以下有期徒
刑、拘役或三百元以下罰金。
前項之未遂犯罰之。
刑法第三百零五條：
以加害生命、身體、自由、名譽、財產之事，恐嚇他人致生危害於安全者
，處二年以下有期徒刑、拘役或三百元以下罰金。


司法院資訊處製作；財團法人民間司法改革基金會備份。
